臺灣高雄地方法院刑事判決　　　　　　　　　　　　　九十三年度訴字第六六五號
　　公　訴　人　臺灣高雄地方法院檢察署檢察官
　　被　　　告　丙　○
　　　　　　　　丁　○　男　六.
右列被告因違反臺灣地區與大陸地區人民關係條例等案件，經檢察官聲請以簡易判決
處刑（九十三年度偵字第三四○八號），本院認不宜簡易判決處刑，改依通常程序判
決如左：
    主  文
丙○、丁○共同違反不得使大陸地區人民非法進入臺灣地區之規定，各處有期徒刑肆
月，如易科罰金，均以參佰元折算壹日。均緩刑伍年。
    事  實
一、丙○、丁○明知不得使大陸地區人民非法進入臺灣地區，且大陸地區女子戊○○
    僅欲辦理假結婚，再以探親名義非法進入臺灣地區，而無結婚之真意，丙○竟因
    丁○告知真實姓名年籍不詳之大陸地區成年人士邀集他人前往大陸地區與大陸地
    區女子辦理假結婚，使大陸地區女子得以團聚名義非法進入臺灣地區，有錢可賺
    ，而與丁○、前揭大陸地區成年人士共同基於使大陸地區女子戊○○非法進入臺
    灣地區之犯意聯絡，渠等並與大陸地區女子戊○○共同基於行使使公務員登載不
    實之文書之概括犯意聯絡，由丁○陪同丙○前往大陸地區福建省福州市，由丙○
    與大陸地區女子戊○○於民國九十一年五月二十三日前往大陸地區福建省福州市
    登記結婚，取得大陸地區福建省福州市核發之結婚證，再於同年五月二十四日前
    往大陸地區福建省福州市公證處辦理（二○○二）榕公證內民字第三五三三號證
    明書。丙○、丁○二人返臺後，丙○即於同年六月十四日持該證明書向財團法人
    海峽交流基金會（下稱海峽交流基金會）申請驗證，經海峽交流基金會於同日核
    驗無誤後，核發（九一）南核字第○三四七三二號證明，丙○於取得上開證明以
    後，乃持上開結婚證、證明書、海峽交流基金會證明，至高雄市小港區戶政事務
    所，填具「結婚登記申請書」，據以申請辦理結婚之
    區戶政事務所不知情之公務員將丙○、戊○○二人結婚之不實事項登載於職務上
    所掌之戶口名簿之公文書上，足以生損害於戶政機關對於戶政管理之正確性。丙
    ○並於同年六月十六日至高雄市政府警察局小港分局大林派出所，填具「大陸地
    區人民進入臺灣地區保證書」後，在該保證書上簽名、蓋章，並將該保證書交予
    不知情之承辦員警翁永杰，且向承辦員警翁永杰陳稱與戊○○係夫妻關係，致使
    不知情之員警翁永杰將前開不實之事項登於職務上所掌之「大陸地區人民進入臺
    灣地區保證書」公文書上，致生損害於高雄市政府警察局小港分局大林派出所對
    於保證書管理之正確性，隨後又於同年六月十七日持上開證明書、「大陸地區人
    民進入臺灣地區保證書」而行使，並填具「大陸地區人民進入臺灣地區旅行證申
    請書」，以配偶來臺團聚為由，向內政部入出境管理局申請大陸地區女子戊○○
    入境，使不知情之入出境管理局公務員，於實質審查後，核發九十一年入出字第
    三三八○六九四三號旅行證一枚，使大陸地區女子戊○○得以團聚名義作掩飾，
    於九十一年九月十一日，由高雄小港機場非法進入臺灣地區。嗣因丙○於九十二
    年十月二十三日以大陸地區女子戊○○行蹤不明為由，向高雄市政府警察局小港
    分局大林派出所報案，為警查悉上情。
二、案經高雄市政府警察局小港分局報請臺灣高雄地方法院檢察署檢察官偵查後，聲
    請簡易判決處刑，本院認不宜簡易判決處刑，改依通常程序審判。
    理  由
一、訊據被告丙○對於前揭時日與被告丁○一同前往大陸地區並與大陸地區女子戊○
    ○結婚，嗣並至高雄市小港區戶政事務所辦理結婚登記，及向內政部入出境管理
    局申請大陸地區女子戊○○入境等情供承不諱，被告丁○對於右揭時日與被告丙
    ○一同前往大陸地區等情供認不諱，惟均矢口否認有上開犯行，被告丙○辯稱：
    伊與大陸地區女子戊○○之結婚乃真正，從未於警詢中供稱結婚可以賺取五萬元
    云云；被告丁○則以：並未介紹丙○與大陸地區女子結婚，伊與丙○乃乙○○帶
    至大陸地區結婚，對於丙○如何與大陸地區女子結婚，並不清楚，不知丙○係假
    結婚云云置辯。經查：
    一茲先就認定犯罪事實所憑證據之證據能力，分敘如左：
      (一)按訊問被告，應全程連續錄音；必要時，並應全程連續錄影。但有急迫情況
        且經記明筆錄者，不在此限。筆錄內所載之被告之陳述與錄音、錄影之內容
        不符者，除有前項但書情形外，其不符之部分，不得作為證據，刑事訴訟法
        第一百條之一第一、二項定有明文。又上開規定，於司法警察官或司法警察
        詢問犯罪嫌疑人時，準用之，同法第一百條之二準用第一百條之一第一、二
        項亦有明文。考其立法目的，在於建立訊問筆錄及詢問筆錄之公信力，並擔
        保詢問程序之合法正當；亦即在於擔保被告或犯罪嫌疑人對於訊問或詢問之
        陳述係出於自由意思及筆錄所載內容與其陳述相符。若訊問被告或於司法警
        察官、司法警察詢問犯罪嫌疑人時，確有全程連續錄音或錄影，而筆錄內所
        載之被告或犯罪嫌疑人之陳述與錄音、錄影之內容相較尚有缺漏時，因該缺
        漏部分之供述證據，既經全程連續錄音或錄影，足以擔保被告或犯罪嫌疑人
        對於訊問或詢問之陳述出於自由意思，且該供述證據之取得，並未違反法定
        程序，自得為證據，而有證據能力。查本院於審判期日當庭勘驗被告丙○九
        十二年十二月二十四日警詢錄音帶，被告丙○於九十二年十二月二十四日警
        詢中供承：「大陸有人邀，她（指戊○○）要過來臺灣，我去娶她，是古仔
        介紹，我只去過大陸一次，有錢可以賺，娶她回來時她說沒有錢，要在臺灣
        賺，不會欠我，古仔說可以賺五萬，但是要去派出所報到」等語（參見本院
        九十三年十一月二日審判筆錄中對於被告丙○該次警詢錄音帶進行勘驗而製
        作之筆錄），核與被告丙○之九十二年十二月二十四日警詢筆錄所載「我姊
        夫丁○對我說只要過去一次就有新臺幣五萬可賺，我也不疑有他就跟他去大
        陸把配偶戊○○娶回臺灣，但我姊夫丁○說娶回臺灣時要到戶政所理結婚及
        到當地派出所申報流動人口登記才可賺到五萬元」，尚有未合，依前揭之規
        定，其不符之部分，自不得作為證據，而應以本院審判筆錄所載被告丙○之
        警詢錄音帶之錄音內容為準。次查，本院於審判期日當庭勘驗被告丁○之偵
        訊錄音帶，發現丁○於檢察官告以被告丙○供稱乃其邀同前往，並給付五萬
        元後，供稱：「是乙○○找我們一起過去的，他有沒有給，我不曉得」等語
        （參見本院九十三年十一月二日審判筆錄對於被告丁○偵訊錄音帶進行勘驗
        而製作之筆錄），此部分之被告供述，為被告丁○之偵訊筆錄所未記載，乃
        偵訊筆錄之缺漏，揆諸前揭說明，自得為證據，而有證據能力。
      (二)再按，被告以外之人於審判外之言詞或書面陳述，除法律有規定者外，不得
        作為證據；被告以外之人，於偵查中向檢察官所為之陳述，除顯有不可信之
        情況外，得為證據；被告以外之人於檢察事務官、司法警察官或司法警察調
        查中所為之陳述，與審判中不符時，其先前之陳述具有較可信之特別情況，
        且為證明犯罪事實存否所必要者，得為證據，刑事訴訟法第一百五十九條第
        一項、第一百五十九條之一第二項、第一百五十九條之二分別定有明文。另
        同法第一百五十九條之一第二項所謂不可信之情況，乃指被告以外之人於陳
        述時之外在環境及情況，而非指陳述內容之證明力，司法院所頒布法院辦理
        刑事訴訟案件應行注意事項第八十九點規定足資參照。查：
        (1)關於被告丙○之案件之證人即共同被告丁○於偵查中向檢察官所為之陳述
          ，雖為被告丙○以外之人於審判外之陳述，對於被告丙○之案件而言，雖
          屬傳聞證據，然此乃證人即共同被告丁○於偵查中向檢察官所為之陳述，
          且本院審酌證人即共同被告丙○陳述時之外在環境及情況，並無顯有不可
          信之情況，應認關於被告丙○之案件，證人即共同被告丁○於先前偵查案
          件中向檢察官所為之陳述，符合刑事訴訟法第一百五十九條之一第二項之
          規定，得為證據，而有證據能力。
        (2)關於被告丁○之案件之證人即共同被告丙○於九十二年十二月二十四日司
          法警察調查中所為之陳述，雖為被告丁○以外之人於審判外之陳述，對於
          丁○之案件而言，雖亦屬傳聞證據，惟證人丙○於九十二年十二月二十四
          日司法警察調查中所為之陳述，核與其於審判中之陳述不符，本院審酌證
          人丙○於九十二年十二月二十四日司法警察調查時乃係於其以大陸地區女
          子戊○○行蹤不明為由，向高雄市政府警察局小港分局大林派出所報案之
          翌日，經警通知前往說明大陸地區女子戊○○行方不明之原因，且無其他
          訴訟關係人在場，較不受外界之干擾之外在環境及情況，應具有可信之特
          別情況，復酌以證人丙○於九十二年十二月二十四日司法警察調查中所為
          之陳述，為證明犯罪事實之存否所必要，因認關於被告丁○之案件，證人
          即共同被告丙○於司法警察調查中所為之陳述，符合刑事訴訟法第一百五
          十九條之二之規定，得為證據，而有證據能力。
      (三)次按，除刑事訴訟法第一百五十九條之一至第一百五十九條之三之情形外，
        下列文書，亦得為證據：一除顯有不可信之情況外，公務員職務上製作之紀
        錄文書、證明文書。二除顯有不可信之情況外，從事業務之人於業務上或通
        常業務過程所須製作之紀錄文書、證明文書。三除前二款之情形外，其他於
        可信之特別情況下所製作之文書，亦得為證據，刑事訴訟法第一百五十九條
        之四亦有明文。查：(1)卷附之戶口名簿、流動人口登記聯單等影本、出入境
        查詢資料、入出境查詢結果，雖係被告二人以外之人於審判外所為之書面陳
        述，屬於傳聞證據，然分別為戶政機關、高雄市政府警察局小港分局大林派
        出所、行政院內政部警政署入出境管理局之公務員職務上製作，經常處於可
        受公開檢查之狀態，設有錯誤，甚易發現而予及時糾正之紀錄文書，應屬刑
        事訴訟法第一百五十九條之四第一款所稱之紀錄文書，又查無證據證明戶口
        名簿、流動人口登記聯單等影本、出入境查詢資料、入出境查詢結果，顯有
        不可信之情況，揆諸前揭規定，應認對於被告二人之案件，均得為證據，而
        有證據能力。(2)卷附之海峽交流基金會證明、結婚證、證明書等影本，雖係
        被告二人以外之人，即海峽交流基金會從業人員於審判外所為之書面陳述，
        屬於傳聞證據，然此乃海峽交流基金會、大陸地區福建省福州市民政局及大
        陸地區福建省福州市公證處從事業務之人於通常業務過程不間斷而準確記載
        ，且係完成於業務終了前後，無預見日後可能會被提供作為證據之偽造動機
        ，均屬刑事訴訟法第一百五十九條之四第二款所稱之紀錄文書及證明文書，
        又查無證據證明前述海峽交流基金會證明、結婚證、證明書，顯有不可信之
        情況，揆諸前揭規定，應認對於被告二人之案件，均得為證據，而有證據能
        力，併此敘明。
      (四)復按，被告以外之人於審判外之陳述，雖不符刑事訴訟法第一百五十九條之
        一至第一百五十九條之四之規定，而經當事人於審判程序同意作為證據，法
        院審酌該言詞陳述或書面陳述作成時之情況，認為適當者，亦得為證據；當
        事人、代理人或辯護人於法院調查證據時，知有第一百五十九條第一項不得
        為證據之情形，而未於言詞辯論終結前聲明異議者，視為有前項之同意，刑
        事訴訟法第一百五十九條之五第一項、第二項分別定有明文。海峽交流基金
        會九十三年四月二十六日（九三）海惠（法）字第○一二二四五號函，雖係
        被告二人以外之人於審判外所為之書面陳述，屬於傳聞證據，且非被告以外
        之人於審判外向法官、於偵查中向檢察官或於檢察事務官、司法警察官或司
        法警察調查中所為之陳述，復係針對個案而制作，亦非公務員職務上製作，
        經常處於可受公開檢查之狀態，設有錯誤，甚易發現而予及時糾正之紀錄文
        書或證明文書，或從事業務之人於業務上或通常業務過程不間斷、有規律而
        準確之記載而製作之紀錄文書、證明文書，亦非與前述公務員職務上製作之
        紀錄文書、證明文書或與從事業務之人於業務上或通常業務過程所須製作之
        紀錄文書、證明文書具有同等程度可信性之文書（刑事訴訟法第一百五十九
        條之四之立法理由參照），然因公訴人、被告二人於法院調查證據時，知有
        刑事訴訟法第一百五十九第一項不得為證據之情形，而未於言詞辯論終結前
        聲明異議，應視為同意作為證據，且本院審酌上開文書作成之形式，並無瑕
        疵、與待證事實具有關連性等情況，認為適當，應認於被告二人之案件，均
        得為證據，而有證據能力。
      (五)又按，傳聞法則乃對於被告以外之人於審判外之言詞或書面陳述，亦即針對
        被告以外之人於審判外以言詞或書面所為之供述證據而為之規範。卷附之大
        陸地區人民進入臺灣地區保證書、結婚登記申請書、大陸地區人民進入臺灣
        地區旅行證申請書、海峽交流基金會文書驗證申請書及辦案進行表等影本，
        乃以上開書面本身之存在即為待證事實，性質上並非供述證據，應無刑事訴
        訟法第一百五十九條第一項規定之適用，附此敘明。
    二認定犯罪事實所憑之證據及理由：
      (一)被告丙○乃因真實姓名年籍不詳之大陸地區成年人士邀集，經由被告丁○之
        介紹，而前往大陸地區娶大陸地區女子戊○○為妻，被告丁○並告知可以賺
        取五萬元，但須至派出所報到之事實，業據被告丙○於九十二年十二月二十
        四日警詢中供承在卷（參見本院九十三年十一月二日審判筆錄中對於被告丙
        ○該次警詢錄音帶進行勘驗而製作之筆錄），參以被告丁○於偵查中檢察官
        告以被告丙○供稱乃其邀同前往，並給付五萬元後，供稱：「是乙○○找我
        們一起過去的，他有沒有給，我不曉得」等語（參見本院九十三年十一月二
        日審判筆錄對於被告丁○偵訊錄音帶進行勘驗而製作之筆錄），雖否認由其
        邀同被告丙○前往大陸地區結婚，以賺取五萬元，惟亦未否認確有與被告丙
        ○一同前往大陸地區，被告丙○並可賺取五萬元報酬一事，可見被告丙○前
        往大陸地區結婚，確有可以賺取五萬元報酬等情，足認被告丙○上開自白，
        核與事實相符，堪予採信。從而，足見被告丙○與大陸地區女子戊○○並無
        結婚之真意，僅為賺取五萬元之報酬，而前往大陸地區，與大陸地區女子戊
        ○○結婚無疑。
      (二)繼前(一)所述，被告丁○確有介紹被告丙○前往大陸地區娶大陸地區女子戊○
        ○為妻，並告知可以賺取五萬元，但須至派出所報到等情，亦為證人即共同
        被告丙○於上開警詢中證述屬實（參見本院上述審判筆錄中對於證人丙○九
        十二年十二月二十四日警詢錄音帶進行勘驗而製作之筆錄），且證人丙○在
        本院審判中就被告丁○案件部分，以證人身分，於檢察官行主詰問時，證稱
        ：伊因丁○邀請伊至大陸地區遊玩並娶妻，而前往大陸地區，娶妻一事乃丁
        ○提議等語（參見本院九十三年十一月二日審判筆錄），且被告丁○於偵查
        中亦未否認與被告丙○一同前往大陸地區，被告丙○並可賺取五萬元報酬等
        情，已如前述，可見證人丙○於警詢中及審判中之前揭供述，應與事實相符
        ，足見被告丙○確係經由被告丁○之介紹而前往大陸地區與大陸地區女子戊
        ○○辦理結婚登記，而為假結婚。
      (三)至證人丙○在本院審判中復證稱：伊乃真正有意娶妻云云，並於被告丁○詰
        問時，證述：丁○向伊陳稱娶妻乃乙○○所邀云云。然查，證人丙○前揭真
        正有意娶妻之證言，核與其於九十二年十二月二十四日警詢時所為之陳述，
        已有不符，自不足採。且證人丙○於被告丁○行反詰問而詰以案外人乙○○
        有無向其陳稱結婚娶妻一事後，僅證稱：最近一段期間，均未與乙○○接觸
        等語，可見案外人乙○○應未邀同被告丙○前往大陸地區結婚，縱令被告丁
        ○於邀同丙○前往大陸地區以前，曾向丙○陳稱娶妻乃案外人乙○○所邀，
        亦僅係被告丁○片面之詞，尚難遽予採信。是證人即共同被告丙○於本院審
        判中之上開有利被告丁○之證言，尚不足據為有利被告丁○之認定。
      (四)次按，臺灣地區人民與大陸地區人民結婚之方式及其他要件，依行為地之規
        定，臺灣地區與大陸地區人民關係條例第五十二條第一項定有明文。又大陸
        地區現在施行之中華人民共和國民法通則第五十八條第一項第四款規定：惡
        意串通，損害國家、集體或第三人利益之行為無效。查被告丙○乃在臺灣地
        區設有
        大陸地區人民，亦有結婚證影本一份附卷可參，其二人在大陸地區福建省福
        州市結婚，依上開規定其結婚之要件須依行為地即大陸地區之法律定之，而
        其二人雖曾於大陸地區福建省福州市民政局辦理結婚登記，然渠等二人並無
        結婚之真意，已如前述，可見被告二人結婚之行為，顯係惡意串通，揆諸大
        陸地區前開法律之規定，應屬無效。
      (五)被告丙○與大陸地區女子戊○○於九十一年五月二十三日前往大陸地區福建
        省福州市登記結婚，取得大陸地區福建省福州市核發之結婚證，再於同年五
        月二十四日前往大陸地區福建省福州市公證處辦理（二○○二）榕公證內民
        字第三五三三號證明書。丙○、丁○二人返臺後，丙○即於同年六月十四日
        持該證明書向海峽交流基金會申請驗證，經海峽交流基金會於同日核驗無誤
        後，核發（九一）南核字第○三四七三二號證明，丙○於取得上開證明以後
        ，乃持上開結婚證、證明書、海峽交流基金會證明，至高雄市小港區戶政事
        務所，填具「結婚登記申請書」，據以申請辦理結婚之
        市小港區戶政事務所不知情之公務員將丙○、戊○○二人結婚之不實事項登
        載於職務上所掌之戶口名簿之公文書上，足以生損害於戶政機關對於戶政管
        理之正確性。丙○並於同年六月十六日至高雄市政府警察局小港分局大林派
        出所，填具「大陸地區人民進入臺灣地區保證書」後，在該保證書上簽名、
        蓋章，並將該保證書交予不知情之承辦員警翁永杰，且向承辦員警翁永杰陳
        稱與戊○○係夫妻關係，致使不知情之員警翁永杰將前開不實之事項登於職
        務上所掌之「大陸地區人民進入臺灣地區保證書」公文書上，致生損害於高
        雄市政府警察局小港分局大林派出所對於保證書管理之正確性。隨後又於同
        年六月十七日持上開證明書、「大陸地區人民進入臺灣地區保證書」而行使
        ，並填具「大陸地區人民進入臺灣地區旅行證申請書」，以配偶來臺團聚為
        由，向內政部入出境管理局申請大陸地區女子戊○○入境，使不知情之入出
        境管理局公務員，於實質審查後，核發九一年入出字第三三八○六九四三號
        旅行證一枚，使大陸地區女子戊○○得以團聚名義作掩飾，於九十一年九月
        十一日，由高雄小港機場非法進入臺灣地區等情，有出入境查詢資料、入出
        境查詢結果、結婚證、證明書、海峽交流基金會證明、結婚登記申請書、戶
        口名簿、大陸地區人民進入臺灣地區保證書、大陸地區人民進入臺灣地區旅
        行證申請書、海峽交流基金會文書驗證申請書及辦案進行表等影本、海峽交
        流基金會九十三年四月二十六日（九三）海惠（法）字第○一二二四五號函
        各一份在卷可稽。
      (六)被告丙○與大陸地區女子戊○○二人之婚姻既屬無效，被告丙○竟仍於右揭
        時地，連續以上開方式，使高雄市小港戶政事務所公務員將其與大陸地區女
        子戊○○結婚之不實事項登載於職務上所掌之戶口名簿之公文書上，及使高
        雄市政府警察局小港分局大林派出所承辦員警翁永杰將前開不實事項登記於
        職務上所掌之「大陸地區人民進入臺灣地區保證書」之公文書上，並持前揭
        證明書、「大陸地區人民進入臺灣地區保證書」，並填具「大陸地區人民進
        入臺灣地區旅行證申請書」，以配偶來臺團聚為由，向內政部入出境管理局
        申請大陸地區女子戊○○入境，使不知情之入出境管理局公務員，於實質審
        查後，核發上開旅行證一枚，使大陸地區女子戊○○以團聚名義，於九十一
        年九月十一日，由高雄小港機場非法進入臺灣地區；而被告丁○明知上情，
        竟因真實姓名年籍不詳之大陸地區成年人士之邀集，介紹被告丙○前往大陸
        地區，與大陸地區女子戊○○假結婚，以便被告丙○遂行前開犯行，使大陸
        地區女子戊○○非法進入臺灣地區，被告二人、上開真實姓名年籍不詳之大
        陸地區成年人士及大陸地區女子戊○○間，應有行使使公務員登載不實事項
        文書之犯行甚明，而被告二人與前揭真實姓名年籍不詳之成年人士間，應有
        使大陸地區人民以假結婚之非法方法進入臺灣地區之犯行，亦為灼然。
      (七)被告丁○雖聲請傳喚案外人乙○○到庭作證，惟經本院依案外人乙○○之戶
        本院認就傳訊案外人乙○○一事，已無調查之必要，附此敘明。
      (八)綜上所陳，被告二人上開所辯，無非事後卸責之詞，不足採信。本件事證明
        確，被告二人之犯行，均堪認定。
二、按行為後法律有變更者，適用裁判時之法律。但裁判前之法律有利於行為人者，
    適用最有利於行為人之法律，刑法第二條第一項定有明文。被告行為後，臺灣地
    區與大陸地區人民關係條例已於九十二年十月二十九日修正公布，並於同年十二
    月三十一日生效，修正前之原第七十九條第一項規定：「違反第十五條第一款規
    定者，處五年以下有期徒刑、拘役或科或併科新臺幣五十萬元以下罰金」，修正
    後之第七十九條第一項規定：「違反第十五條第一款規定者，處一年以上七年以
    下有期徒刑，得併科新臺幣一百萬元以下罰金」，並於同條第二項增訂「意圖營
    利而犯前項之罪者，處三年以上十年以下有期徒刑，得併科新臺幣五百萬元以下
    罰鍰」，新舊法比較結果，以舊法有利於被告，依刑法第二條第一項但書規定，
    自應適用修正前上開條例第七十九條第一項之規定。
三、次按，修正前之臺灣地區與大陸地區人民關係條例第七十九條第一項處罰違反同
    條例第十五條第一款所定使大陸地區人民非法進入臺灣地區罪，凡非經合法手續
    進入者皆包含之，被告使大陸地區人民以假結婚真入境之脫法方式，進入臺灣地
    區，即該當本罪，自非以偷渡者為限（最高法院九十二年度臺上字第四○號判決
    意旨參照）。核被告丁○、丙○二人所為，均係違反臺灣地區與大陸地區人民關
    係條例第十五條第一款規定，應依修正前同條例第七十九條第一項之規定處斷，
    及刑法第二百十六條、第二百十四條之行使使公務員登載不實事項文書罪。被告
    二人、該真實姓名年籍不詳之大陸地區成年人士與大陸地區女子戊○○間，就上
    開行使使公務員登載不實文書罪；被告二人與前揭該真實姓名年籍不詳之大陸地
    區成年人士間，就前開使大陸地區人民非法進入臺灣地區罪，分別有犯意聯絡及
    行為分擔，為共同正犯。被告二人使公務員登載不實之低度行為，為行使使公務
    員登載不實文書之高度行為所吸收，不另論罪。被告二人先後多次行使使公務員
    登載不實事項之犯行，時間緊接，犯罪構成要件相同，顯係基於概括犯意反覆為
    之，應依連續犯之規定論以一罪，並加重其刑。又被告二人所犯前開行使使公務
    員登載不實文書之目的，在使大陸地區人民非法進入臺灣地區，所犯二罪間，有
    方法、目的之牽連關係，應依刑法第五十五條之規定，從一重之修正前臺灣地區
    與大陸地區人民關係第七十九條第一項之使大陸地區人民非法進入臺灣地區罪處
    斷。聲請人雖未就被告前往高雄市政府警察局小港分局大林派出所，填具「大陸
    地區人民進入臺灣地區保證書」，使不知情之員警翁永杰將前開不實之事項登載
    於職務上所掌之「大陸地區人民進入臺灣地區保證書」公文書，嗣並持上開「大
    陸地區人民進入臺灣地區保證書」而行使之犯行提起公訴（簡易判決處刑之聲請
    ，與起訴有同一之效力），然按檢察官就犯罪事實一部起訴者，其效力及於全部
    ，本件被告二人所犯上開部分之犯罪事實，核與前揭業經起訴，且經本院論罪科
    刑之行使使公務員登載不實文書部分，具有連續犯之關係，已如前述，且公訴人
    於審判期日亦已擴張起訴之犯罪事實，及於上開部分，依審判不可分原則，本院
    自應一併加以裁判。爰審酌被告二人從未犯有期徒刑以上之罪，有臺灣高等法院
    被告全國前案紀錄表二份在案可按，素行良好，並審酌被告二人為貪圖不法利益
    ，以假結婚之方式，非法使大陸地區女子戊○○進入臺灣地區，不僅損害戶政與
    入出境管理機關管理戶政及入出境資料之正確性，亦對社會治安隱藏有潛在之危
    險，復審酌被告二人犯罪後均否認犯行，態度尚非良好等一切情狀，各量處如主
    文所示之刑，並均諭知易科罰金之折算標準，以資懲儆。又被告二人前未曾受有
    期徒刑以上刑之宣告，有臺灣高等法院被告全國前案紀錄表二份在卷可稽，因一
    時失慮，致罹刑典，經此起訴審判，應知所警惕而無再犯之虞，本院認所宣告之
    刑以暫不執行為適當，爰均併宣告緩刑五年，以啟自新。
據上論斷，應依刑事訴訟法第四百五十二條、第二百九十九條第一項前段，修正前臺
灣地區與大陸地區人民關係條例第七十九條第一項，刑法第二條第一項但書、刑法第
十一條前段、第二十八條、第二百十六條、第二百十四條、第五十五條、第四十一條
第一項前段、第七十四條第一款，罰金罰鍰提高標準條例第一條前段、第二項，判決
如主文。
本案經檢察官甲○○到庭執行職務。
中　　　華　　　民　　　國　　九十三　　年　　 十二 　　月　　二十一　　日
                                  臺灣高雄地方法院刑事第十二庭
                                      審判長法　官    張維君
                                            法　官    蔡川富
                                            法　官    伍逸康
右正本證明與原本無異。
如不服本判決，應於收受送達後十日內向本院提出上訴書狀。
　　　　　　　　　　　　　　　　　　　　　　書記官    吳月華
中　　　華　　　民　　　國　　九十三　　年　　 十二 　　月　　二十一　　日
附錄法條：
中華民國刑法第二百一十四條
明知為不實之事項，而使公務員登載於職務上所掌之公文書，足以生損害於公眾或他
人者，處三年以下有期徒刑、拘役或五百元以下罰金。
中華民國刑法第二百一十六條
行使第二百十條至第二百十五條之文書者，依偽造、變造文書或登載不實事項或使登
載不實事項之規定處斷。
修正前臺灣地區與大陸地區人民關係條例第十五條
左列行為不得為之：
一  使大陸地區人民非法進入臺灣地區。
二  招攬臺灣地區人民未經許可使之進入大陸地區。
三  使大陸地區人民在臺灣地區從事未經許可或與許可目的不符之活動。
四  僱用或留用大陸地區人民在臺灣地區從事未經許可或與許可範圍不符
    之工作。
五  居間介紹他人為前款之行為。
修正前臺灣地區與大陸地區人民關係條例第七十九條
違反第十五條第一款規定者，處五年以下有期徒刑、拘役或科或併科
新台
幣五十萬元以下罰金。
以犯前項之罪為常業者，處一年以上七年以下有期徒刑，得併科新台幣一
百萬元以下罰金。
第一項之未遂犯罰之。
